【裁判字號】    94,訴,401
【裁判日期】    950605
【裁判案由】    違反槍砲彈藥刀械管制條例
【裁判全文】
臺灣宜蘭地方法院刑事判決               94年度訴字第401號
公  訴  人  臺灣宜蘭地方法院檢察署檢察官
被      告  甲○○
                    （現因案在臺灣宜蘭監獄執行中）
指定辯護人  本院公設辯護人黃之中
上列被告因違反槍砲彈藥刀械管制條例案件，經檢察官提起公訴
（94年度偵字第2055號），本院判決如下：
    主  文
甲○○未經許可，持有可發射子彈具有殺傷力之改造手槍，累犯
，處有期徒刑參年陸月，併科罰金新臺幣伍萬元，罰金如易服勞
役，以新臺幣玖佰元（即銀元參佰元）折算壹日，扣案如附表「
沒收依據欄」內所列應沒收之物，均沒收之。
    事  實
一、甲○○前因槍砲彈藥刀械管制條例案件，經本院以91年度訴
    字第134號判決判處有期徒刑六月，併科罰金新臺幣三萬元
    ，有期徒刑如易科罰金、罰金如易服勞役，均以銀元三百元
    （即新臺幣九百元）折算一日，甫於民國94年1月15日執行
    有期徒刑完畢。詎甲○○猶不知悔改，明知未經許可，不得
    持有可發射子彈具有殺傷力之槍枝，亦不得持有子彈，竟仍
    基於持有上開槍枝及子彈之犯意，於94年7月5日23時許，在
    宜蘭縣宜蘭市○○路18之1號丙○○住處內，以新臺幣15000
    元及3組手槍零組件之價格，向乙○○及丙○○購得附表編
    號1、2所示可發射子彈具有殺傷力之改造手槍2枝及附表編
    號3所示具有殺傷力之子彈2顆後（乙○○及丙○○所涉販賣
    槍、彈犯行，業經本院判決，現上訴於臺灣高等法院中），
    甲○○即未經許可持有前揭之槍、彈，並將之放置於宜蘭縣
    員山鄉○○路449巷20號住處內。嗣於94年7月13日2時30分
    許，警方持本院所核發之搜索票，在甲○○上開住處，搜索
    扣得如附表所示之槍、彈後，始查知上情。
二、案經宜蘭縣警察局移請臺灣宜蘭地方法院檢察署檢察官偵查
    起訴。
    理  由
一、訊據被告甲○○固不否認「伊於94年7月5日23時許，在宜蘭
    縣宜蘭市○○路18之1號丙○○住處內，自乙○○處取得附
    表編號1、2所示可發射子彈具有殺傷力之改造手槍2枝及附
    表編號3所示具有殺傷力之子彈2顆後，即未經許可持有前揭
    之槍、彈，並將之放置於宜蘭縣員山鄉○○路449巷20號住
    處內，嗣於94年7月13日2時30分許，為警方持搜索票在上開
    住處內，搜索查扣如附表所示之槍、彈。」之事實（見本院
    卷一第126、135頁，本院卷二第331、332頁），惟辯稱「扣
    案之槍、彈，係用3組槍枝零組件向乙○○換得，並非向乙○○、丙○○購買。」云云，經查：被告甲○○於94年7月1
    3日接受警詢及檢察官偵訊時已供述「為警查獲的手槍二枝
    、子彈二顆（即附表所示之槍、彈）是向乙○○買的，是在
    94年7月5日23時許，在丙○○位於宜蘭縣宜蘭市○○路18之
    1號之住處由乙○○交給我的，我是以新臺幣15000元買的，
    我把錢交給丙○○，丙○○則把錢轉交給乙○○。我與乙○○不熟，都是由丙○○替我們牽線，是丙○○在今年5月間
    告訴我『他朋友那裡有槍可以買』。」等語綦詳（見宜蘭縣
    警察局警刑竊字第09400005917號卷〈以下簡稱卷一〉第105
    之2頁，臺灣宜蘭地方法院檢察署94年偵字第2055號卷〈以
    下簡稱卷四〉第9頁），核與證人丙○○於94年7月13日警詢
    及檢察官偵訊時所證述「94年7月初，甲○○是用3組零件及
    新臺幣15000元代價跟乙○○換2枝槍，地點是在長春路我家
    。乙○○與甲○○不認識，是因為乙○○缺錢使用，找我介
    紹買主，甲○○又要買槍，我才安排他們見面。」之情節（
    見卷一第59頁、卷四第12頁。按檢察官、被告、辯護人均同
    意採用證人於警詢中之陳述為本案證據。）、證人乙○○於
    94年7月13日警詢及檢察官偵訊時所證述「94年7月5日左右
    ，本來我要向丙○○借錢，丙○○說有朋友要買槍，我就帶
    槍下來，後來在丙○○宜蘭住處，以二把手槍換來新臺幣一
    萬多元及一些槍枝半成品，當時甲○○也在場。」之情節（
    見卷一第6頁、卷四第11頁。按檢察官、被告、辯護人均同
    意採用證人於警詢中之陳述為本案證據。），均大致相符。
    此外，復有如附表所示之槍枝及子彈扣案可資佐證，而上開
    槍、彈，經送內政部警政署刑事警察局鑑定後，其鑑定結果
    認為上開槍、彈均具有殺傷力之事實（詳細鑑定內容請參見
    附表），亦有內政部警政署刑事警察局94年8月3日刑鑑字第
    0940109219號槍彈鑑定書1件存卷可參（見卷四第121頁）。
    依此，自堪認定被告甲○○確實係自乙○○、丙○○處購得
    而持有如附表所示具有殺傷力之槍枝及子彈，是被告甲○○
    所辯「扣案之槍、彈，係向乙○○換得，並非向乙○○、丙○○購買。」云云，及證人丙○○、乙○○事後否認販賣扣
    案槍、彈予甲○○之供詞，無非分係迴護、卸責之詞，均非
    可取。綜上所述，本件事證已臻明確，被告甲○○未經許可
    ，持有可發射子彈具有殺傷力槍枝及具有殺傷力子彈之犯行
    ，洵堪認定，應依法論科。
二、核被告甲○○之所為，係犯槍砲彈藥刀械管制條例第8條第4
    項之未經許可，持有可發射子彈具有殺傷力槍枝罪、同條例
    第12條第4項之未經許可，持有子彈罪（按：被告甲○○購
    買而持有子彈之犯行，已於起訴書犯罪事實欄內載明，起訴
    書之證據並所犯法條欄內雖漏未爰引槍砲彈藥刀械管制條例
    第12條第4項之規定，惟蒞庭公訴檢察官業已當庭更正增列
    上開法條，併此敘明。）。被告甲○○係同時持有具殺傷力
    之槍枝及子彈，則其以一持有行為同時觸犯槍砲彈藥刀械管
    制條例第8條第4項、同條例第12條第4項之罪，為想像競合
    犯，依刑法第55條之規定，應從一重之未經許可，持有可發
    射子彈具有殺傷力槍枝罪論處。又被告甲○○前因槍砲彈藥
    刀械管制條例案件，經本院以91年度訴字第134號判決判處
    有期徒刑六月，併科罰金新臺幣三萬元，有期徒刑如易科罰
    金、罰金如易服勞役，均以銀元三百元（即新臺幣九百元）
    折算一日，甫於94年1月15日執行有期徒刑完畢之事實，有
    臺灣高等法院被告前案紀錄表一件在卷可稽，其於有期徒刑
    執行完畢後，五年以內再犯有期徒刑以上之本罪，為累犯，
    應依法加重其刑。爰審酌被告甲○○之素行、智識程度；犯
    罪之動機、目的、手段；具有殺傷力之槍枝及子彈屬於高度
    危險之物品，非經主管機關許可不得擅自持有，以維社會大
    眾安全，被告無故持有具有殺傷力之改造手槍2枝及子彈2顆
    ，已嚴重危害社會安全，惟持有時間不長；犯罪後已坦承持
    有槍、彈之犯行等一切情狀，量處如主文所示之刑，並就罰
    金刑部分諭知易服勞役之折算標準，以資懲儆。至於扣案如
    附表「沒收依據欄」欄內所列應沒收之物，分係具有殺傷力
    之槍、彈違禁物，均應依刑法第38條第1項第1款之規定，宣
    告沒收之。
據上論斷，應依刑事訴訟法第299條第1項前段，槍砲彈藥刀械管
制條例第8條第4項、第12條第4項，刑法第11條前段、第55條、
第47條、第42條第2項、第38條第1項第1款，罰金罰鍰提高標準
條例第2條、現行法規所定貨幣折算新臺幣條例第2條，判決如主
文。
本案經檢察官陳嘉瑜到庭執行職務。
中    華    民    國    95    年    6    月     5     日
                  臺灣宜蘭地方法院刑事第四庭
                      審判長法  官  林 惠 玲
                            法  官  郭 淑 珍
                            法  官  劉 家 祥
以上正本證明與原本無異。
如不服本判決應於收受本判決後10日內向本院提出上訴書狀，其
未敘述上訴理由者，並得於提起上訴後10日內向本院補提理由書
狀(均須按他造當事人之人數附繕本)「切勿逕送上級法院」。
                            書記官  邱 淑 秋
中    華    民    國    95    年    6     月    9     日
附錄本案論罪科刑法條全文：
槍砲彈藥刀械管制條例第8條
未經許可，製造、販賣或運輸鋼筆槍、瓦斯槍、麻醉槍、獵槍、
空氣槍或第 4 條第 1 項第 1 款所定其他可發射金屬或子彈具
有殺傷力之各式槍砲者，處無期徒刑或 5 年以上有期徒刑，併
科新臺幣 1 千萬元以下罰金。
未經許可，轉讓、出租或出借前項所列槍枝者，處 5 年以上有期
徒刑，併科新臺幣 1 千萬元以下罰金。
意圖供自己或他人犯罪之用，而犯前二項之罪者，處無期徒刑或
 7 年以上有期徒刑，併科新臺幣 1 千萬元以下罰金。未經許可
，持有、寄藏或意圖販賣而陳列第 1 項所列槍枝者，處
 3 年以上10 年以下有期徒刑，併科新臺幣 700 萬元以下罰金
 。
第 1 項至第 3 項之未遂犯罰之。
槍砲彈藥刀械管制條例第12條
未經許可，製造、販賣或運輸子彈者，處 1 年以上 7 年以下有
期徒刑，併科新台幣 500 萬元以下罰金。
未經許可，轉讓、出租或出借子彈者，處 6 月以上 5 年以下有
期徒刑，併科新台幣 300 萬元以下罰金。
意圖供自己或他人犯罪之用，而犯前二項之罪者，處 3 年以上
10 年以下有期徒刑，併科新台幣 700 萬元以下罰金。
未經許可，持有、寄藏或意圖販賣而陳列子彈者，處 5 年以下有
期徒刑，併科新台幣 300 萬元以下罰金。
第 1 項至第 3 項之未遂犯罰之。


司法院資訊處製作；財團法人民間司法改革基金會備份。
